臺灣桃園地方法院刑事判決           100年度審易字第2296號
公  訴  人  臺灣桃園地方法院檢察署檢察官
被      告  李文坤
上列被告因竊盜案件，經檢察官提起公訴（100 年度偵字第2238
7 號），被告於準備程序進行中，就被訴事實為有罪之陳述，經
告知簡式審判程序意旨，且聽取當事人之意見後，本院裁定依簡
式審判程序審理，並判決如下：
    主  文
李文坤攜帶兇器竊盜，累犯，處有期徒刑捌月。
    事實及理由
一、李文坤前於民國92年間，因連續加重竊盜案件，經臺灣高等
    法院以92年度上易字第422 號判決判處有期徒刑2 年確定；
    復於同年間，因加重竊盜案件，經本院以92年度易字第 938
    號判決分別判處有期徒刑7 月、6 月，應執行有期徒刑1 年
    確定。前揭二罪刑，嗣經本院以93年度聲字第25號裁定合併
    定其應執行有期徒刑3 年確定後，在95年3 月9 日假釋併付
    保護管束出監，迄95年11月12日保護管束期滿未經撤銷假釋
    ，其未執行之刑，以已執行論。詎仍基於意圖為自己不法之
    所有之竊盜犯意，於100 年8 月4 日凌晨1 時40分許，駕駛
    車牌號碼4297－TR號自用小客貨車前往溫煒鵬所經營，址設
    桃園縣大園鄉○○路○ 段955 號三順檳榔攤後，持在客觀上
    足以對人之生命、身體、安全構成威脅而具有危險性，可供
    為兇器使用之十字起子1 把（未據扣案）破壞該檳榔攤鐵門
    後，入內竊取香菸共19 5包【價值共約新臺幣（下同）16,0
    00元】、飲料1 瓶及零錢約1,000 元，並在得手後旋即離去
    。嗣因過程為附近民眾趙梓隆目擊，趙梓隆乃記下上揭車牌
    號碼後報警處理，並循線查獲李文坤，始悉上情。
二、證據清單：
    (一)被告李文坤於本院審理中之自白。
    (二)告訴人溫煒鵬及證人趙梓隆分別於警詢、偵查中之陳述、
      證述。
    (三)贓物認領保管單、車輛詳細資料報表、三順檳榔大盤商10
      0 年8 月4 日物品清點表、員警賴智堅職務報告書及通聯
      調閱查詢單各1 份，扣案物品、證人記車號之紙條、被告
      車輛及監視器翻拍畫面等照片共16張。
三、按檳榔攤固有門窗，並足以遮風避雨，惟其係以鐵架支撐於
    地面，並非固定附著於地上，乃係臨時性而非密切附著於土
    地之物，既非住宅，亦非有人居住之建築物，而刑法第 321
    條第1 項第2 款所謂之門扇、牆垣或其他安全設備，應係指
    為保護住宅或有人居住之建築物之安全而裝設，故該條款所
    謂之安全設備，是自必與住宅或有人居住之建築物有關者，
    始屬之，茲檳榔攤既非屬住宅或有人居住之建築物，則檳榔
    攤之窗戶，即非該條款所謂之安全設備至明；又按刑法第32
    1 條第1 項第2 款所謂之「門扇、牆垣與其他安全設備」，
    均須與住宅、有人居住之建築物有關者，始屬之。檳榔攤既
    非住宅亦非有人居住之建築物，則該檳榔攤之木門，即非該
    款所稱之門扇或安全設備（臺灣高等法院暨所屬法院99年法
    律座談會刑事類提案第8 號研討結果參照）。是核被告李文
    坤所為，係犯刑法第321 條第1 項第3 款之攜帶兇器竊盜罪
    ，檢察官認被告所為應另構成同法第321 條第1 項第2 款之
    加重事由，容有誤會；又起訴書雖未敘及被告尚有同條項第
    3 款之加重事由，然此業據公訴檢察官當庭更正，且上開所
    述均僅屬加重條件之增、減，尚不生變更起訴法條之問題，
    附此敘明。再被告前於92年間，因連續加重竊盜案件，經臺
    灣高等法院以92年度上易字第422 號判決判處有期徒刑2 年
    確定；復於同年間，因加重竊盜案件，經本院以92年度易字
    第938 號判決分別判處有期徒刑7 月、6 月，應執行有期徒
    刑1 年確定。前揭二罪刑，嗣經本院以93年度聲字第25號裁
    定合併定其應執行有期徒刑3 年確定後，在95年3 月9 日假
    釋併付保護管束出監，迄95年11月12日保護管束期滿未經撤
    銷假釋，其未執行之刑，以已執行論等情，有臺灣高等法院
    被告前案紀錄表1 份可按，其於徒刑執行完畢後5 年內，故
    意再犯本案有期徒刑以上之罪，為累犯，應依刑法第47條第
    1 項之規定加重其刑。爰審酌被告正值壯年卻不思循正當途
    徑賺取錢財，竟恣意竊取他人財物，危害社會治安，且欠缺
    尊重他人之觀念，併兼衡被告於犯後終能坦承犯行，及本案
    所竊取物品價值高低等一切情狀，量處如主文所示之刑。至
    被告犯本案之罪所用之十字起子1 把，因未據扣案，且無證
    據證明尚屬存在，為免將來執行之不便，爰不予宣告沒收，
    再予敘明。
據上論斷，應依刑事訴訟法第273 條之1 第1 項、第299 條第 1
項前段，刑法第321 條第1 項第3 款、第47條第1 項，判決如主
文。
本案經檢察官林郁芬到庭執行職務。
中    華    民    國   100    年    11    月    30    日
                              刑事庭  法  官  蘇昌澤
以上正本證明與原本無異。
如不服本判決，應於判決送達後10日內向本院提出上訴狀（應附
繕本），其未敘述上訴理由者，應於上訴期間屆滿後20日內補提
理由書狀於本院，上訴於臺灣高等法院。
                                      書記官  石曉芸
中    華    民    國   100    年    11    月    30    日
附錄本案論罪科刑依據之法條：
中華民國刑法第321 條（加重竊盜罪）
犯竊盜罪而有下列情形之一者，處6 月以上、5 年以下有期徒刑
，得併科新臺幣10萬元以下罰金：
一、侵入住宅或有人居住之建築物、船艦或隱匿其內而犯之者。
二、毀越門扇、牆垣或其他安全設備而犯之者。
三、攜帶兇器而犯之者。
四、結夥三人以上而犯之者。
五、乘火災、水災或其他災害之際而犯之者。
六、在車站、埠頭、航空站或其他供水、陸、空公眾運輸之舟、
    車、航空機內而犯之者。
前項之未遂犯罰之。